臺灣高等法院刑事判決　　　　　　　　100年度上易字第720號
上　訴　人
即　被　告　李賜貴
上列上訴人因違反毒品危害防制條例案件，不服臺灣板橋地方法
院100年度易字第351號，中華民國100年2月25日第一審判決（起
訴案號：臺灣板橋地方法院檢察署99年度偵緝字第3233號），提
起上訴，本院判決如下：
    主  文
上訴駁回。
    理  由
一、按刑事訴訟法第350條、第361條、第362條、第367條規定，
    不服地方法院之第一審判決而上訴者，須提出上訴書狀，並
    應敘述具體理由，為上訴必備之程式；其所提出之書狀未敘
    述上訴理由，或僅曾以言詞陳述上訴理由者，均應於上訴期
    間屆滿後20日內補提理由書於第一審法院。第一審法院經形
    式審查，認逾期未補提上訴理由者，應定期間先命補正；逾
    期未補正者，為上訴不合法律上之程式，應以裁定駁回。倘
    已提出上訴理由，但所提非屬具體理由者，則由第二審法院
    以上訴不合法律上之程式，判決駁回。而所謂具體理由，必
    係依據卷內既有訴訟資料或提出新事證，指摘或表明第一審
    判決有何採證認事、用法或量刑等足以影響判決本旨之不當
    或違法，而構成應予撤銷之具體事由，始克當之（例如：依
    憑證據法則具體指出所採證據何以不具證據能力，或依憑卷
    證資料，明確指出所為證據證明力之判斷如何違背經驗、論
    理法則）；倘僅泛言原判決認定事實錯誤、違背法令、量刑
    失之過重或輕縱，而未依上揭意旨指出具體事由，或形式上
    雖已指出具體事由，然該事由縱使屬實，亦不足以認為原判
    決有何不當或違法者（例如：對不具有調查必要性之證據，
    法院未依聲請調查亦未說明理由，或援用證據不當，但除去
    該證據仍應為同一事實之認定），皆難謂係具體理由，俾與
    第二審上訴制度旨在請求第二審法院撤銷、變更第一審不當
    或違法之判決，以實現個案救濟之立法目的相契合，並節制
    濫行上訴（最高法院97年度台上字第892號、97年度台上字
    第1402號、97年度台上字第5960號判決意旨參照）。又原審
    法院對上訴書狀有無記載理由，為形式上之審查，認有欠缺
    ，且未據上訴人自行補正者，固應定期間先命補正。然上訴
    理由是否具體，依民國96年7月4日修正公布之刑事訴訟法第
    361條立法理由之說明，屬第二審法院審查範圍，不在命補
    正之列。
二、經查：本件原判決綜核上訴人即被告李賜貴於警詢、偵查及
    原審時之自白、法務部調查局濫用藥物實驗室99年3月26日
    調科壹字第09923006910號鑑定書、臺灣板橋地方法院檢察
    署檢察官99年度毒偵字第2120號不起訴處分書、臺灣檢驗科
    技股份有限公司99年3月15日出具之濫用藥物檢驗報告（檢
    體編號為025733）、扣案之第一級毒品海洛因26包（合計淨
    重9.33公克，驗餘淨重9.26公克，純質淨重6.82公克）、臺
    北市政府警察局北投分局搜索、扣押筆錄、扣押物品目錄表
    各1份暨現場照片4張、本院被告全國前案紀錄表等證據資料
    ，資以認定：被告前因違反肅清煙毒條例案件，經本院於82
    年11月18日以82年度上訴字第6483號判決判處有期徒刑3年6
    月確定。另於82年間再因違反肅清煙毒條例案件，經本院於
    83年3月30日以83年度上訴字第955號判決判處有期徒刑15年
    確定。上開2罪先經本院以85年度聲字第1835號裁定定應執
    行有期徒刑17年確定，經入監執行於91年5月6日縮短刑期假
    釋出監並交付保護管束，於假釋交付保護管束期間，再經本
    院於97年4月28日以97年度聲字第1123號裁定更定應執行有
    期徒刑15年10月（按前開宣告刑3年6月有期徒刑部分，經依
    中華民國96年罪犯減刑條例第2條第2項前段規定，視為減為
    有期徒刑1年9月，附此敘明）確定，至98年2月23日假釋期
    滿未經撤銷，視為執行完畢（本案構成累犯）。仍不知悔改
    ，明知海洛因係毒品危害防制條例第2條第2項第1款所定之
    第一級毒品，竟基於持有第一級毒品之犯意，自99年2月20
    日下午7時許，在臺北縣三重市（現已改制為新北市三重區
    ○○○路4段名人三溫暖店內，向真實姓名年籍不詳綽號「
    阿南」之男子以新臺幣90,000元之代價購入海洛因後，即持
    有之，嗣於99年2月28日下午5時許，在臺北縣三重市○○○
    路6號前為警查獲，並扣得海洛因26包（合計淨重9.33公克
    ，驗餘淨重9.26公克，純質淨重6.82公克）等情。因而論被
    告以持有第一級毒品罪，且為累犯，量處有期徒刑1年2月，
    及為相關從刑之宣告。
三、被告不服原判決，提起上訴，其上訴理由略以：被告於案發
    經警查獲持有毒品合計淨重9.33公克，純質淨重6.82公克，
    是被告所持之毒品並未逾10公克，為何量刑過重，足見原審
    未經查證，當然違背法令與經驗法則等語。
四、經查：關於刑之量定，係實體法上賦予法院得為自由裁量之
    事項，倘其量刑已以行為人之行為罪責為基礎，並斟酌刑法
    第57條各款所列情狀，在法定刑度內，酌量科刑，如無偏執
    一端，致明顯失出失入情形，上級審法院即不得單就量刑部
    分遽指為不當或違法。本件原審量刑時，已審酌：被告智識
    程度、犯罪之動機、目的、手段、犯罪後坦認犯行之態度，
    惟被告前已因煙毒案件遭判處有期徒刑15年、3年6月（經減
    為有期徒刑1年9月），應執行有期徒刑15年10月，甫於98年
    2 月23日假釋期滿（保護管束期滿），素行非佳，且於99年
    2月20日起至同年月28日為止犯下持有海洛因犯行，所有持
    有之海洛因（淨重9.33公克，純質淨重6.82公克）數量甚多
    ，其應深知無故持有毒品為法所禁止之行為，詎於該案假釋
    期滿後仍為本件犯行，顯未因先前遭判重刑而有警惕悔悟之
    情等一切情狀，為其量刑之基礎，已敘明審酌刑法第57條所
    列事項之理由，尚無認定事實錯誤、量刑瑕疵或違背法令之
    情形，被告上訴意旨僅泛稱其所持有之第一級毒品未逾10公
    克，原審量刑過重云云，尚嫌無據。此外，被告並未依據卷
    內既有訴訟資料或提出新事實、新證據，指摘或表明原判決
    有何採證認事、用法足以影響判決本旨之不當或違法，或量
    刑有何輕重失衡、濫用裁量權或不適用法則之情形，而構成
    應予撤銷之具體事由，已難謂提出合於刑事訴訟法第361條
    第1項規定之具體理由。從而，本件上訴未依法記載上訴之
    「具體理由」，揆諸首開最高法院判決意旨及說明，其上訴
    顯屬違背法律上之程式，爰不經言詞辯論，逕行駁回。
據上論斷，應依刑事訴訟法第367條前段、第372條，判決如主文
。
中    華    民    國   100    年    4     月    8     日
                  刑事第五庭  審判長法  官  李英勇
                                    法  官  劉秉鑫
                                    法  官  白光華
以上正本證明與原本無異
不得上訴。
                                    書記官  廖鴻勳
中    華    民    國   100    年    4     月    8     日